福建金門地方法院民事裁定
111年度司繼字第28號
聲  請  人  中國信託商業銀行股份有限公司

法定代理人  利明献    




關  係  人  王耀星律師


上列聲請人聲請選任被繼承人黃建北之遺產管理人事件，本院裁
定如下：
    主  文
選任王耀星律師為被繼承人黃建北（男，民國00年00月0日生，
身分證統一編號：Z000000000號，生前籍設金門縣○○鎮○○00
0號，民國110年8月12日死亡）之遺產管理人。
准對被繼承人黃建北之大陸地區以外之繼承人為承認繼承之公示
催告。
被繼承人黃建北之大陸地區以外之繼承人，應於本公示催告公告
於司法院資訊網路之翌日起7個月內向遺產管理人承認繼承。
上述期限屆滿，無繼承人承認繼承時，被繼承人黃建北之遺產，
於大陸地區之繼承人依法繼承、清償債權並交付遺贈物後，如有
賸餘即歸屬國庫。
程序費用新臺幣壹仟元由被繼承人黃建北之遺產負擔。
    理  由
一、按繼承開始時，繼承人之有無不明，而無親屬會議或親屬會
    議未於1個月內選定遺產管理人者，利害關係人或檢察官，
    得聲請法院選任遺產管理人；又先順序繼承人均拋棄其繼承
    權時，由次順序之繼承人繼承，其次順序繼承人有無不明或
    第四順序之繼承人均拋棄其繼承權者，準用關於無人承認繼
    承之規定，民法第1178條第2項、第1176條第6項分別定有明
    文。由是可知，繼承人均拋棄其繼承權者，利害關係人或檢
    察官得聲請法院選任遺產管理人。
二、本件聲請意旨略以：被繼承人黃建北向債權人申請信用卡及
    現金卡，於民國110年8月12日死亡，而繼承人皆已拋棄，為
    確保債權人之權利，爰依民法第1178條第2項之規定，請求
    選任被繼承人之遺產管理人等語。
三、經查，聲請人主張之上開事實，業據提出臺灣桃園地方法院
    97年度司促字第37982號支付命令及確定證明書、被繼承人
    黃建北之戶籍謄本、本院110年度司繼字第101號拋棄繼承准
    予備查公告查詢資料各1份（均為影本）為證，並經本院依
    職權調閱本院110年度司繼字第101號拋棄繼承卷查核在案。
    而被繼承人黃建北未婚，無配偶及第一順序繼承人，而第二
　　、三順序繼承人除已歿者外，均已拋棄繼承，第四順序之繼
    承人則均歿，且無親屬會議或親屬會議未於繼承開始時1個
    月內選定遺產管理人向本院報明，則聲請人主張對被繼承人
    黃建北有債權，自有法律上利害關係，而得為本件聲請。又
    依債權人提出到院之被繼承人之全國財產稅總歸戶財產查詢
    清單顯示，被繼承人無財產資料，於109年度於第三人廣三
    楊企業有限公司之所得額為新臺幣（下同）285,600元，另
    經本院依債權人聲請及依職權查詢被繼承人之稅務電子閘門
    財產所得資料，查無債務人之財產資料及110年之所得資料
　　，另於108年度於第三人金仨企業社、金門縣金沙鎮公所之
    所得額分別為231,000元、3,705元 ，經本院電詢徵得臺北
    律師公會遺產管理人名冊所載王耀星律師願意擔任遺產管理
    人。本院考量王耀星律師具有專業素養，由其擔任遺產管理
    人，當足勝任遺產管理之事務，本院爰選任王耀星律師為被
    繼承人黃建北之遺產管理人，並依民法第1178條規定，定期
    對被繼承人黃建北之大陸地區以外之繼承人為承認繼承之公
    示催告。另按大陸地區人民繼承臺灣地區人民之遺產，應於
    繼承開始起3年內以書面向被繼承人住所地之法院為繼承之
    表示，逾期視為拋棄其繼承權，臺灣地區與大陸地區人民關
    係條例第66條第1項定有明文，故對於大陸地區人民聲明繼
    承臺灣地區人民之遺產期限，法律既有明文，自無再予公示
    催告之必要，附此敘明。
四、依家事事件法第127條第4項，裁定如主文。
五、如不服本裁定，應於裁定送達後10日內，向本院提出抗告狀
    ，並繳納抗告費新臺幣1,000元。 
中　　華　　民　　國　　111 　年　　7 　　月　　20　　日
                        家事庭  司法事務官　莊嘉聆